# 有关合同履约成本和合同取得成本的会计处理问题

提问人：yjhly2011 时间：2020-06-25 15:33:06
各位好， 2020 年注会教材《会计》第 324 页：
【例16-17】甲公司是一家咨询公司，其通过竞标赢得一个新客户，为取得和该客户的合同，甲公司发生下列支出：
(1)聘请外部律师进行尽职调查的支出为 15000 元，(2)因投标发生的差旅费为 10000 元，(3)销售人员佣金为 5000 元，甲公司预期这些支出未来能够收回。
此外，甲公司根据其年度销售目标、整体盈利情况及个人业绩等，向销售部门经理支付年度奖金 10000 元。
本例中，甲公司向销售人员支付的佣金属于为取得合同发生的增量成本，应当将其作为合同取得成本确认为一项资产。甲公司聘请外部律师进行尽职调查发生的支出、为投标发生的差旅货，无论是否取得合同都会发生，不属于增量成本，因此，应当于发生时直接计入当期损益。甲公司向销售部门经理支付的年度奖金也不是为取得合同发生的增量成本，这是因为该奖金发放与否以及发放金额还取决于其他因素（包括公司的盈利情况和个人业绩）,其并不能直接归属于可识别的合同。
问题：
1 、例题中销售人员的佣金 5000 元在发生时确认为一项资产，会计分录是怎样的？是计入“合同取得成本”这一科目吗？然后再转入主营业务成本。之前都是将其计入成本科目，比如主营业务成本。
2 、对于直接计入当期损益的部分，通常是计入管理费用或销售费用吗？即既不确认为一项资产，也不计入与该合同对应的成本科目 3 、合同履约成本和合同取得成本作为资产类科目，适用新收入准则的企业在进行会计处理时，如果是在一年之内能够完成的业务，都需要先通过这两个科目吗，还是可以直接通过主营业务成本、生产成本、制造费用等原来的科目进行会计核算，有这方面的具体法规吗？
始终不理解确认为一项资产时应该计入哪个会计科目。
谢谢！

回答人：chenyiwei
1 、可资本化的合同取得成本应单独设置“合同取得成本”科目，期末根据预计摊销期限分别列报为“其他流动资产”或者“其他非流动资产”。
2 、直接费用化的部分计入销售费用。资本化的合同取得成本的摊销金额也是计入销售费用。
预计一年内可完成的合同，可直接将合同取得成本予以费用化处理，不通过“合同取得成本”科目核算。